【裁判字號】    95,財管,26
【裁判日期】    950929
【裁判案由】    指定遺產管理人
【裁判全文】
臺灣基隆地方法院民事裁定              95年度財管字第26號
聲  請  人  丙○○
                        號樓3.
            甲○○
                        村
代  理  人  丁○○
                        之1
上聲請人聲請指定被繼承人乙○○遺產管理人事件，本院裁定
如左：
    主      文
指定財政部國有財產局台灣北區辦事處為被繼承人乙○○（男、
民國10年10月24日出生、身分證統一編號：Ｚ000000000號，民國
93年11月5日死亡）之遺產管理人。
准對被繼承人乙○○之繼承人為承認繼承之公示催告。
被繼承人乙○○之繼承人，應自前項公示催告最後登載新聞紙之
日起壹年內承認繼承，上述期限屆滿，無繼承人承認繼承時，被
繼承人乙○○之遺產，於清償債權，並交付遺贈物後，如有剩餘
即歸屬國庫。
程序費用由被繼承人乙○○之遺產負擔。
    理      由
一、按繼承開始時，繼承人有無不明，而無親屬會議或親屬會議
    未於一個月內選定遺產管理人者，利害關係人得聲請法院選
    任遺產管理人，並由法院依公示催告程序，定六個月以上之
    期限，公告繼承人，命其於期限內承認繼承，民法第1177條
    、第1178條第1項、第2項規定甚明。次按被繼承人在台灣地
    區之遺產，由大陸地區人民依法繼承之遺產事件，其繼承人
    全部為大陸地區人民者，除應適用第68條之情形者外，由繼
    承人、利害關係人或檢察官聲請法院指定財政部國有財產局
    為遺產管理人，管理其遺產，台灣地區與大陸地區人民關係
    條例第67條之1亦定有明文。
二、本件聲請意旨略以：被繼承人乙○○（男、民國10年10月
    24日出生、身分證統一編號：Ｚ000000000號，民國93年11月
    5日死亡）係臺灣地區人民，惟被繼承人在臺灣無任何親屬
    ，無法由親屬會議選任遺產管理人，聲請人為被繼承人之弟
    、妹，乃屬其繼承人，為此聲請指定被繼承人之遺產管理人
    等語。
三、經查，聲請人主張之事實，業據其提出戶籍謄本及向本院聲
    請表示繼承准予備查等為證，堪信為真實。又被繼承人乙○
    ○之配偶丁肖氏、子女丁兆美及父母均已死亡，其現仍健在
    之妹丙○○、弟甲○○均為大陸地區人民，業於95年6月29
    日向本院為聲明繼承之表示，並經准予備查等情，亦經依職
    權調取本院95年度聲繼字第11號卷查核屬實。而被繼承人乙
    ○○並非列冊之退除役官兵乙節，復經本院依職權向行政院
    國軍退除役官兵輔導委員會基隆市榮民服務處函查屬實，有
    上開函件一紙在卷可稽。本件聲請人既為繼承人，其聲請指
    定被繼承人之遺產管理人，自屬有理；而本件被繼承人之繼
    承人為大陸地區人民，且無臺灣地區與大陸地區人民關係條
    例第68條之情形，亦如前述，爰依首揭規定，指定財政部國
    有財產局台灣北區辦事處為被繼承人乙○○之遺產管理人，
    且為承認繼承之公示催告。
四、依非訟事件法第157條，裁定如主文。
中    華    民    國    95    年    9     月    29    日
                  民事庭法  官  林玉珮
以上正本係照原本作成。
如對本裁定抗告，應於本裁定送達後10日內，向本院提出抗告狀
，並繳納抗告費新臺幣1000元，抗告於本院合議庭。
中    華    民    國    95    年    9    月    29    日
                        書記官  洪福基


司法院資訊處製作；財團法人民間司法改革基金會備份。
